# 关于罚款（非行政部门）的规范处理

提问人：沉默羔羊 时间：2021-09-26 08:05:07
陈老师，你好，在实务中对于罚款是计入营业外科目还是其他科目经常有些疑惑，麻烦有空时帮忙解答下以下的问题是否合适。
收取方
1 、 对加工厂及供应商的质量处罚、违规处罚、不良扣款
这部分是计入营业外收入还是冲减采购成本？这些处罚一般比较滞后，而且有时无法跟到具体的采购订单，是否一定要冲减成本？
2 、 针对工厂员工宿舍的罚款
是做营业外收入还是冲减制造费用？
支付方
1 、 因未履行供应商采购订单，导致向供应商支付赔偿款
计入营业外支出
2 、 因给客户提供的商品质量存在问题（抽检不合格）或者在履约过程中不规范导致的罚款
是否要区分该问题的发生频率来确定计入费用-保修费或者营业外支出
3 、 客户因其他事项被处罚（与公司无关），但要求公司分担一部分罚款
计入营业外支出
或者关于这方面的处理有没有相对正式些的准则规定和讲解？谢谢!

回答人：chenyiwei
收取方： 1 、应冲减采购成本，如果时间较长或者无法对应到具体订单，则冲减营业成本。
2 、针对员工在宿舍内的违规行为，与其在工作时间内履行职责无关，应列入营业外收入。
支付方： 1 、按新收入准则下的可变对价处理，最终调整收入。
2 、可以考虑发生频率、是否不可避免、是否已就保证性质保确认了预计负债等，确定是作为可变对价冲减收入还是作为质保支出。
3 、根据具体情况分析，可能计入营业外支出是恰当的。